臺灣臺北地方法院民事判決　　　　　　　96年度訴字第8738號
原　　　告　子○○
被　　　告　丑○○
　　　　　　臺灣板橋地方法院
上　1　 人
法定代理人　辛○○
被　　　告　庚○○
　　　　　　辰○○
　　　　　　己○○
　　　　　　臺灣臺北地方法院檢察署
上　1　 人
法定代理人　甲○○
被　　　告　丁　○
　　　　　　戊○○
　　　　　　卯○○
　　　　　　丙○○
　　　　　　壬○○
　　　　　　癸○○
　　　　　　午○○
　　　　　　巳○○
　　　　　　寅○○
　　　　　　乙○○
上列當事人間請求清償借款事件，本院判決如下：
    主  文
原告之訴駁回。
訴訟費用由原告負擔。
    事實及理由
一、原告主張：原告符合台北縣政府、土城市公所公告之中低收
    入戶標準，乃向臺灣板橋地方法院聲請訴訟救助，惟遭板橋
    地院96年度救字第113 號、台灣高等法院96年度救字第322
    號裁定駁回，上開裁定違反台北縣政府、土城市公所公告之
    中低收入戶標準，自不得執行；又上開裁定侵害原告權利，
    為裁定之法官即被告丑○○、庚○○、辰○○、己○○自應
    負損害賠償之責，而依民法第28條規定，板橋地院及台灣高
    等法院亦應負連帶賠償之責，爰請求板橋地院、台灣高等法
    院、丑○○、庚○○、辰○○、己○○連帶賠償原告新台幣
    （下同）31萬元；另按因避免自己生命急迫之危險所為之行
    為，不負賠償責任，為保護自己權利，對於他人之自由或財
    產施以拘束、押收或毀損者，不負損害賠償之責，民法第
    150 、151 條分別定有明文，故原告為維護自己生存而對被
    告板橋地院、台灣高等法院、丑○○、庚○○、辰○○、己○○為拘束自由、強取5 萬元以下財物作為生活費之行為，
    自為法所許，被告丁○、戊○○、卯○○、丙○○、壬○○
    、癸○○、午○○、巳○○、寅○○及江如蓉自應保護原告
    云云。並聲明：(一)板橋地院96年度救字第113 號裁定及台灣
    高等法院96年度聲字第322 號裁定不得執行；(二)被告板橋地
    院、台灣高等法院、丑○○、庚○○、辰○○、己○○應連
    帶賠償原告31萬元，並應於96年12月31日前給付，逾期給付
    者，原告得拘束其人身自由，取走財物作為原告生活費用；
    (三)被告丁○、戊○○、卯○○、丙○○、壬○○、癸○○、
    午○○、巳○○、寅○○及江如蓉應於原告拘束被告板橋地
    院、台灣高等法院、丑○○、庚○○、辰○○、己○○之自
    由並強取其財物時保護原告。
二、按原告之訴，依其所訴之事實，在法律上顯無理由者，法院
    得不經言詞辯論，逕以判決駁回之，民事訴訟法第249條第2
    項定有明文。又所謂原告之訴，依其所述之事實，在法律上
    顯無理由者，係指依原告於訴狀內記載之事實觀之，在法律
    上顯然不能獲得勝訴之判決者而言，此有最高法院62年台上
    字第845號判例意旨可資參照。經查：
  (一)板橋地院及台灣高等法院受理96年度救字第113 號及96年度
    聲字第322 號訴訟救助事件後，經承辦法官裁定駁回聲請人
    訴訟救助之聲請，固有其提出之民事裁定影本可稽。惟原告
    若不服該民事裁定，理應遵循民事訴訟法相關規定予以救濟
    ，原告既未說明停止執行之法律上依據，即無提起民事訴訟
    主張上開民事裁定不得執行之餘地。
  (二)原告復主張被告丑○○、庚○○、辰○○、己○○為台灣板
    橋地院及台灣高等法院法官，其等故意違反台北縣政府及土
    城市公所公告之中低收入戶標準，駁回原告訴訟救助聲請，
    侵害原告權利，爰起訴請求被告損害賠償31萬元，逾期給付
    並得拘束其自由、強取財物云云。惟按民法第184 條第1 項
    前段侵權行為之成立要件為：須有加害行為、行為須不法、
    須侵害權利、須發生損害、須加害行為與損害有因果關係、
    須行為人有故意或過失。查本件被告於上開訴訟救助事件中
    ，係斟酌調查證據之結果而駁回原告之聲請，並已於裁定載
    明得心證之理由，逐一詳述基於何項證據認定原告並非無資
    力，是被告係依法實行其審判職務。縱原告主張因承審法官
    執行職務侵害其權利而請求國家賠償，依國家賠償法第13條
    規定，亦應於承審法官就其參與審判案件犯職務上之罪，經
    判決有罪確定者，始有國家賠償法之適用。是原告任意指摘
    被告故意枉法裁判，請求損害賠償，甚而請求判命原告得任
    意拘束被告自由、強取財物云云，揆諸上開說明，與侵權行
    為要件顯不相當，更無法律上之依據，其主張洵屬無據，實
    難認其主張為有理由。
  (三)原告又主張被告丁○、戊○○、卯○○、丙○○、壬○○、
    癸○○、午○○、巳○○、寅○○及江如蓉等應於原告拘束
    被告板橋地院、台灣高等法院、丑○○、庚○○、辰○○、
    己○○之自由並強取其財物時保護原告云云。惟查，原告請
    求被告丁○、戊○○、卯○○、丙○○、壬○○、癸○○、
    午○○、巳○○、寅○○及江如蓉等人於其違法拘束他人自
    由、強取財物時保護之，非但未表明其請求權基礎何在，更
    係命判決被告等保護他人為犯罪行為，顯與公共秩序、善良
    風俗相違，是其請求於法無據，顯無理由。
三、綜上所述，本件依據原告主張之事實，均無法就此聲明為其
    勝訴之判決，原告之訴於法律上顯無理由，爰依民事訴訟法
    第249 條第2 項規定，不經言詞辯論逕予駁回。
四、結論：原告之訴為無理由，依民事訴訟法第78條，判決如主
    文。
中　　華　　民　　國　　96　　年　　12　　月　　31　　日
                  民事第五庭    法　官　胡宏文
以上正本係照原本作成
如對本判決上訴，須於判決送達後20日內向本院提出上訴狀
中　　華　　民　　國　　97　　年　　1 　　月　　2 　　日
                    　　　　　　書記官　曾寶生
